【裁判字號】    99,訴,1819
【裁判日期】    991004
【裁判案由】    違反槍砲彈藥刀械管制條例
【裁判全文】
臺灣臺中地方法院刑事判決              99年度訴字第1819號
公  訴  人  臺灣臺中地方法院檢察署檢察官
被      告  甲○○
指定辯護人  本院公設辯護人乙○○
上列被告因違反槍砲彈藥刀械管制條例案件，經檢察官提起公訴
（99年度偵字第8471號），本院判決如下：
    主    文
甲○○未經許可，持有空氣槍，處有期徒刑壹年捌月，併科罰金
新臺幣拾萬元，罰金如易服勞役，以新臺幣壹仟元折算壹日。緩
刑肆年，緩刑期間付護管束。扣案之空氣槍壹枝（槍枝管制編號
：0000000000號，含瞄準鏡壹支及紅外線瞄準器壹組）、鋼珠貳
包、二氧化碳高壓氣瓶壹支、瓦斯鋼瓶貳拾肆支及一字起子貳支
，均沒收。
    犯罪事實及理由
一、甲○○明知未經許可，不得持有可發射金屬具有殺傷力之空
    氣槍，仍基於持有具殺傷力之空氣槍之犯意，於民國99年3
    月10日，在臺中市○○街之玩具行購入空氣長槍（槍枝管制
    編號：0000000000號）1枝（含瞄準鏡1支及紅外線瞄準器1
    組），並另前往臺中市之建國市場及「和春化工行」，購入
    供上開槍枝所用之鋼珠2包、二氧化碳高壓氣瓶1支、瓦斯鋼
    瓶24支及一字起子2支等物品，甲○○將二氧化碳瓦斯鋼瓶
    裝置在空氣長槍上，並裝填鋼珠，在其位於臺中市○區○○
    路2段74巷1號10樓之住處頂樓（13樓），以自製之鐵標靶練
    習射擊。甲○○自斯時起，即未經許可，而持有此把可發射
    金屬具有殺傷力之空氣長槍。嗣經警於99年3月24日下午3時
    55分許，前往臺中市○區○○路2段74巷1號13樓，當場查獲
    正在練習打靶之甲○○，並扣得前述之空氣長槍1枝等物品
    ，而查知上情。
二、本案檢察官、被告並未就卷內證據資料之證據能力有所爭執
    ，且迄於言詞辯論終結前，均未主張有刑事訴訟法第一百五
    十九條第一項不得為證據之情形，是應認已同意卷內證據均
    得作為證據，且經本院審酌後，認無不適當之情形，應認本
    案調查之卷內證據均有證據能力，合先敘明。
三、上揭犯罪事實，迭據被告甲○○坦承不諱，又前揭空氣長槍
    經送內政部警政署刑事警察局鑑定後，鑑定結果為：「送鑑
    空氣槍1枝（槍枝管制編號：0000000000號），認係氣體動
    力式槍枝，以外接高壓氣體鋼瓶內氣體為發射動力，經以金
    屬彈丸測試三次，其中彈丸（直徑8.0mm、重量2.1g）最大
    發射速度為123公尺／秒，計算其動能為15焦耳，換算其單
    位面積動能為29焦耳／平方公分」，有該局99年5月4日刑鑑
    字第0990045024號鑑定書在卷可稽(99年度偵字第8471號卷
    第29、30頁)，復有前揭扣案空氣長槍、鋼珠、二氧化碳高
    壓氣瓶、瓦斯鋼瓶及一字起子扣案足佐，足認被告之自白確
    與事實相符，堪以採信，本案事證明確，被告上開犯行，洵
    堪認定。
四、核被告所為，係犯槍砲彈藥刀械管制條例第8條第4項之未經
    許可持有可發射金屬具有殺傷力之空氣槍罪。按不具殺傷力
    且無危害安全之虞之空氣槍係合法而容易取得之休閒娛樂商
    品，而改造此類空氣槍，所需零件易於取得，亦無須高度之
    技術。倘人民僅出於休閒、娛樂等動機而改造合法之空氣槍
    ，雖已達殺傷力標準，但若其殺傷力甚微，對他人生命、身
    體、自由、財產等法益之危險甚低，或有其他犯罪情節輕微
    情況，法院自得適用刑法第59條規定酌減其刑(司法院大法
    官會議釋字第669號解釋意旨參照)，依該解釋意旨，持有具
    有殺傷力之空氣槍之罪責內涵，自容與持有其它槍械有別。
    查本案被告素行尚佳，此有台灣台中地方法院檢察署及台灣
    高等法院被告全國前案紀錄表各一份在卷可稽，其持有之具
    殺傷力空氣槍僅只1枝，殺傷力非鉅，衡其犯罪情節尚屬輕
    微，其所犯之上開罪名法定本刑與其犯罪情節相較，客觀上
    足以引起一般同情，顯有堪資憫恕之處，因而認縱處以法定
    最低刑度猶嫌過重，依前揭說明，爰依刑法第59條之規定減
    輕其刑。爰審酌被告並無任何前科紀錄，素行良好，其未經
    主管機關許可，非法持有空氣槍，對社會治安存有潛在之危
    險，犯後坦承犯行，非無悔意，及其智識程度、生活狀況等
    一切情狀，量處如主文所示之刑，並就併科罰金刑部分，依
    刑法第42條第3項前段之規定，諭知易服勞役之折算標準，
    以資懲儆。末查被告並未曾因故意犯罪受有期徒刑以上刑之
    宣告，有臺灣高等法院被告全國前案紀錄表及臺灣臺中地方
    法院檢察署刑案資料查註紀錄表各1紙附卷可稽，其因一時
    思慮，致觸犯本案犯行，犯後坦認犯行，足見具有深切悔意
    ，其經此次起訴審判後，當能知所警惕，信無再犯之虞，本
    院認為前開對其宣告之刑，以暫不執行為適當，爰併予宣告
    緩刑，以啟自新。再為輔助被告建立正確法治觀，本院認被
    告於緩刑期內，有交付專業觀護人員，以專業化方式導正被
    告之必要，爰諭知被告於緩刑期內付保護管束。
五、扣案之改造空氣槍1枝（槍枝管制編號：0000000000號），
    係槍砲彈藥刀械管制條例第4條第1項第1款所稱之槍砲，依
    同條例第5條之規定，非經中央主管機關許可不得製造、販
    賣、運輸、轉讓、出租、出借、持有、寄藏或陳列，係違禁
    物，應依刑法第38條第1項第1款規定，不問屬於被告與否，
    併宣告沒收之。扣案鋼珠2包、二氧化碳高壓氣瓶1枝、瓦斯
    鋼瓶24枝及一字起子2枝等物品，為被告所有供上開空氣槍
    所用之物，業據被告於本院供承在卷，依刑法第38條第1項
    第2款規定，併予宣告沒收。
據上論斷，應依刑事訴訟法第299條第1項前段，槍砲彈藥刀械管
制條例第8條第4項，刑法第11條前段、第59條、第42條第3項前
段、第38條第1項第1款、第2款、第74條第1項第1款、第93條第1
項，判決如主文。
中    華    民    國    99    年    10    月    4     日
                  刑事第十八庭  審判長法  官 郭書豪
                                      法  官 林世民
                                      法  官 胡芷瑜
以上正本證明與原本無異。
如不服本判決，應於收受送達後10日內向本院提出上訴書狀，並
應敘述具體理由；其未敘述上訴理由者，應於上訴期間屆滿後20
日內向本院補提理由書（均須按他造當事人之人數附繕本）「切
勿逕送上級法院」。
中    華    民    國    99    年    10    月    6     日
                                      書記官 陳美虹
附錄論罪科刑法條全文：
槍砲彈藥刀械管制條例第8條
未經許可，製造、販賣或運輸鋼筆槍、瓦斯槍、麻醉槍、獵槍、
空氣槍或第4條第1項第1款所定其他可發射金屬或子彈具有殺傷
力之各式槍砲者，處無期徒刑或5年以上有期徒刑，併科新臺幣1
千萬元以下罰金。
未經許可，轉讓、出租或出借前項所列槍枝者，處 5 年以上有期
徒刑，併科新臺幣 1 千萬元以下罰金。
意圖供自己或他人犯罪之用，而犯前二項之罪者，處無期徒刑或
7年以上有期徒刑，併科新臺幣 1 千萬元以下罰金。
未經許可，持有、寄藏或意圖販賣而陳列第 1 項所列槍枝者，處
3年以上10年以下有期徒刑，併科新臺幣700萬元以下罰金。
第1項至第3項之未遂犯罰之。

司法院資訊處製作；財團法人民間司法改革基金會備份。
